【裁判字號】    90,訴,429
【裁判日期】    900807
【裁判案由】    公共危險
【裁判全文】
臺灣彰化地方法院刑事判決                            九十年度訴字第四二九號
    公  訴  人  臺灣彰化地方法院檢察署檢察官
    被      告  丙○○
    指定辯護人  本院公設辯護人  乙○○
右列被告因公共危險案件，經檢察官提起公訴（九十年度偵字第一０三三號），本院
判決如左：
    主      文
丙○○放火燒燬現供人使用之住宅，未遂，累犯，處有期徒刑貳年肆月。
扣案之打火機壹只沒收。
    事      實
一、丙○○前因放火罪及違反麻醉藥品管理條例案件，分別經本院判處有期徒刑一年
    二月、七月，嗣定其應執行刑有期徒刑一年六月確定，甫於八十八年一月二十九
    日假釋保護管束期滿而執行完畢。猶不知悔改，於九十年二月一日十九時三十分
    許，因酒後心情不佳，在彰化縣社頭鄉舊社村南勢巷六號其住處前方，先以手拍
    打彰化縣社頭鄉○○路五三八號其前方鄰居丁○○住宅之後門，並大聲喊叫，嗣
    取出其母所有之瓦斯桶二桶，將其中一桶丟放倒於丁○○住宅之牆腳，另一桶則
    以手提住而立於丁○○住宅之後門旁，並打開該桶瓦斯之開關，使瓦斯氣體外洩
    ，再以手指撥按其所有打火機之開關，欲點燃而放火燒燬丁○○之住宅。惟因打
    火機僅發出火星，並未點燃起火，且旋經丁○○、甲○○報警到場予以制止，並
    查扣其所有之打火機一只，而未釀成火災。
二、案經彰化縣警察局田中分局報請臺灣彰化地方法院檢察署檢察官偵查起訴。
      理    由
一、被告固坦承於右揭時、地酒後手持打火機及提住瓦斯桶，並打開瓦斯桶開關之事
    實，然否認有放火燒燬住宅之犯行，辯稱伊是想自殺，才拿出瓦斯桶，但瓦斯桶
    內已無瓦斯，且伊拿打火機是要抽煙，並無要放火燒房子的意思云云。惟查右揭
    事實，除有被告前揭供述外，並經證人丁○○證稱：「．．．看到丙○○用手扶
    著一桶瓦斯桶，旁邊地上也有一桶瓦斯桶，一直敲我家後門，我問他，你要幹什
    麼，他說要同歸於盡等等，當時他有喝酒，手上拿著打火機，被告有按打火機的
    開關，我有看到火石的火花，但是沒有點燃，我也有聞到瓦斯味，味道很濃，我
    就報警。」及證人甲○○證稱：「．．．我出去看，看到被告手上提著瓦斯桶，
    旁邊也有一桶瓦斯桶在地上，被告手上拿著打火機，我有看到被告一直按打火機
    ，打火機的火石有亮，但沒有點燃。我當時有聞到瓦斯味道，但不是很濃．．．
    。」各等語屬實，復有現場圖、現場照片、瓦斯桶照片、保管單在卷及打火機一
    只扣案可稽。被告既在丁○○住宅之後門旁打開瓦斯桶開關，使瓦斯氣體外洩，
    且以手指撥按其所有打火機之開關，使打火機發出火星，而該打火機經本院勘驗
    結果，亦充滿液態瓦斯，撥按打火機之開關，確有點燃起火之危險。參酌證人丁
    ○○復於警訊中及本院訊問時證稱被告曾當場揚言要放火燒房子、要同歸於盡各
    等語，自足認被告有放火燒燬丁○○住宅之犯意無訛。是被告辯稱瓦斯桶內已無
    瓦斯，且其並無要放火燒房子的意思云云，要屬卸責之詞，不足採信。罪證明確
    ，被告犯行應堪認定。
二、核被告所為，係犯刑法第一百七十三條第三項、第一項之放火燒燬現供人使用之
    住宅未遂罪。查被告前因放火罪及違反麻醉藥品管理條例案件，分別經本院判處
    有期徒刑一年二月、七月，嗣定其應執行刑有期徒刑一年六月確定，甫於八十八
    年一月二十九日假釋保護管束期滿而執行完畢，有台灣彰化地方法院檢察署刑案
    資料查註紀錄表足憑，五年以年再犯有期徒刑以上之本罪，法定刑無期徒刑部分
  ，依法不得加重，有期徒刑部分，則依累犯之規定，加重其刑。然其犯罪未遂，
    依法減輕其刑。又被告所犯為法定刑無期徒刑或七年以上有期徒刑之罪，雖經依
    法減輕其刑，仍屬重罪。而本件被告固已著手實施放火行為，然既未點燃起火，
    釀成火災，無具體之危害，依其情節，尚屬情輕法重。因參照大法官會議釋字第
    二六三號解釋之意旨，依刑法第五十九條規定，酌減其刑。爰審酌被告之素行，
    及其犯罪之動機、目的、手段、智識程度、所生之危險並犯罪後之態度等一切情
    狀，量處如主文所示之刑。扣案之打火機一只，被告供稱係其所有，為供犯罪所
    用之物，依法併予宣告沒收。至瓦斯桶因非被告所有，不予宣告沒收。
據上論斷，應依刑事訴訟法第二百九十九條第一項前段，刑法第一百七十三條第三項
、第一項、第四十七條、第二十六條前段、第五十九條、第三十八條第一項第二款，
判決如主文。
中      華      民      國      九十      年      八      月      七    日
                                臺灣彰化地方法院刑事第三庭
                                    法      官  廖  國  佑
右正本證明與原本無異。
如不服本判決，應於判決送達後十日內，向本院提出上訴狀( 須附繕本 )。
                                    法院書記官  王  宣  雄
中      華      民      國      九十      年      八      月      十    日
刑法第一百七十三條
放火燒燬現供人使用之住宅或現有人所在之建築物、礦坑、火車、電車或其他供水、
陸、空公眾運輸之舟、車、航空機者，處無期徒刑或七年以上有期徒刑。
失火燒燬前項之物者，處一年以下有期徒刑、拘役或五百元以下罰金。
第一項之未遂犯罰之。
預備犯第一項之罪者，處一年以下有期徒刑、拘役或三百元以下罰金。


司法院資訊處製作；財團法人民間司法改革基金會備份。
